---
title: "Analise Iris"
author: "Danilo Sanches"
date: "14/05/2021"
output:
  html_document: default
  pdf_document: default
---

# Lendo o banco de dados e verificando a estrutura.
Como o dataset Iris já é padrão do R, não é preciso a importação.

```{r}
str(iris)
```
# Visualização inicial dos dados

Verificando as primeiras linhas do banco de dados.
```{r}
head(iris)
```

Verificando as primeiras linhas de cada espécia de flor:
```{r}
subset(iris, Species == "setosa")[1:10,]
```

```{r}
subset(iris, Species == "versicolor")[1:10,]
```


```{r}
subset(iris, Species == "virginica")[1:10,]
```


# 2.Análise Exploratoria de Dados

## 2.1 Estatística básicas

Estatística básica de cada variável.

Espécia: **SETOSA**
```{r}
summary(iris[iris$Species=="setosa",])
```


Espécia: **VERSICOLOR**
```{r}
summary(iris[iris$Species=="versicolor",])
```

Espécia: **VIRGINICA**
```{r}
summary(iris[iris$Species=="virginica",])
```


```{r}
for(tipos in levels(iris$Species)) print(summary(iris[iris$Species == tipos,]))
```


## 2.2 Visualização da  distribuição das variáveis
```{r}
hist(iris$Petal.Length,
     main="Distribuição do comprimento das Pétalas",
     xlab = "Comprimento das Pétalas",
     ylab = "Frequência Absoluta")
```


```{r}
hist(iris$Petal.Width,
     main="Distribuição da largura das Pétalas",
     xlab = "Largura das Pétalas",
     ylab = "Frequência Absoluta")
```


```{r}
hist(iris$Sepal.Length,
     main="Distribuição do comprimento das Sépalas",
     xlab = "Comprimento das Sépalas",
     ylab = "Frequência Absoluta")
```


```{r}
hist(iris$Sepal.Width,
     main="Distribuição da largura das Sétalas",
     xlab = "Largura das Sétalas",
     ylab = "Frequência Absoluta")
```


```{r}
boxplot(iris$Sepal.Width)
```



```{r}
boxplot(iris$Petal.Length)
```

# Analise de Quartis

```{r}
summary(iris$Petal.Length)
```

```{r}
IQR(iris$Petal.Length)
```

```{r}
quantile(iris$Petal.Length, probs=0.75)
```

```{r}
quantile(iris$Petal.Length, probs=0.25)
```


Analise do comprimento das pétalas por espécia
```{r}
boxplot(iris$Petal.Length ~ iris$Species,
        main="Comprimento das Pétalas por Espécie",
        xlab = "Espécia",
        ylab = "Comprimento")
```


Analise do comprimento das sétalas por espécia
```{r}
boxplot(iris$Sepal.Length ~ iris$Species,
        main="Comprimento das Sépalas por Espécie",
        xlab = "Espécia",
        ylab = "Comprimento")
```


```{r}
boxplot(iris)
```


# Analise de Correlação
```{r}
plot(iris$Sepal.Length, iris$Petal.Length,
     main="Dispersão entre Comprimento Sépala e Pétala")
```
# Cálculo da CorrelaÇão entre Comprimento da Sépala e Pétala
```{r}
cor(iris$Sepal.Length, iris$Petal.Length)
```

# Gráfico de Correlaçao
```{r}
pairs(iris[,1:4])
```

```{r}
pairs(iris[,1:4], col=iris[,5])
```


# Analise de decisão basica
```{r}
#install.package(C50)
library(C50)
```


```{r}
entrada <- iris[,1:4]
classificacao <- iris[,5]

modelo <- C5.0(entrada, classificacao, control=C5.0Control(noGlobalPruning = TRUE, minCases = 1))
```


```{r}
str(modelo)
```

```{r}
plot(modelo)
```


```{r}
modelo2 <- C5.0(entrada, classificacao, control=C5.0Control(noGlobalPruning = FALSE))
```

```{r}
plot(modelo2,
     main="Arvore de Decisão")
```

```{r}
C5imp(modelo, metric = "usage")
```



```{r}
C5imp(modelo2, metric = "usage")
```


# Inclusão de uma nova flor para predição ao modelo
```{r}
nova.flor <- data.frame("Sepal.Length"=1.5, 
                        "Sepal.Width" = 2.6,
                        "Petal.Length" = 3,
                        "Petal.Width" = 5)
nova.flor
```


# Predição da nova flor
```{r}
predicao <- predict(modelo2, nova.flor, type = "class")
predicao
```


















