---
title: "TidyVerse"
author: "Danilo Sanches"
date: "17/05/2021"
output: html_document
---

# Instalação do Tidyverse

```{r}
install.packages("tidyverse")
```

# Carregar Tidyverse
```{r}
library(tidyverse)
```


# Estudo do dplyr
```{r}
install.packages("nycflights13")
library(nycflights13)
```

# Verificação do Data Frame
```{r}
flights
```

# Comando básico do R
```{r}
flights[flights$month == 1,]
```

# Usando seleção pelo dplyer para linha
```{r}
filter(flights, month == 1)

```


# Seleção por coluna
```{r}
select(flights, month, day)
```


# Comando mutate (para alterar, excluir ou incluir colunas)


# Ordenação de um Data Frame
```{r}
arrange(flights, month)
```



# ggplot
```{r}
mpg
```


# ggplot gráfico
Necessário passar os "geoms" para geração do gráfico
Comando abaixo somente gera as coordenadas
```{r}
ggplot(mpg)
```


# Geração do gráfico ggplot com geoms

```{r}
ggplot(mpg) +
  geom_point(aes(x = displ, y = hwy))
```


```{r}
ggplot(mpg) + 
  geom_point(aes(x = displ, y = hwy, color=class))
```


```{r}
ggplot(mpg) + 
  geom_point(aes(x = displ, y = hwy, color=class, size=3))
```




```{r}
ggplot(mpg) + 
  geom_point(aes(x = displ, y = hwy, color=class)) +
  geom_smooth(aes(x = displ, y = hwy))
```

# Usando Faceting

```{r}
ggplot(mpg) + 
  geom_point(aes(x = displ, y = hwy) )+
  facet_wrap(~ class)
```

```{r}
ggplot(mpg) + 
  geom_boxplot(aes(hwy) )+
  coord_flip() +
  facet_wrap(~ class)
```



```{r}
ggplot(mpg) + 
  geom_boxplot(aes(hwy, group=class) )+
  coord_flip() + 
  theme(legend.position = "left")
```










