---
title: "TesteTopico_1"
author: "Danilo Sanches"
date: "22/05/2021"
output: html_document
---

# Carrega a libraby necessária para plotar gráficos.

```{r}
library(ggplot2)
```


# Exporta os dados para um data frame
```{r}
LungDisease <- read.csv('LungDisease.csv')
```

# Plota o gráfico dos dados originais
```{r}
ggplot(LungDisease, aes(y=PEFR,x=Exposure)) + geom_point()
```


# Gera o Coeficiênte de Coerencia entre as variáveis
```{r}
cor(LungDisease$Exposure,LungDisease$PEFR)
```


# Gera um modelo de Regressão Linear

```{r}
model <- lm(PEFR ~ Exposure, data= LungDisease)
```


# Plota um gráfico dos dados reais com o modelo

```{r}
ggplot(data=LungDisease, aes(y=PEFR, x= Exposure)) + 
  geom_point() + geom_abline(slope = model$coefficients[2],intercept=model$coefficients[1]) +
  geom_smooth()
```


# Resumo da variável "model"
```{r}
summary(model)
```



# Cria um novo data frame para predição de teste
```{r}
df <- data.frame(Exposure=15)
```

# Gera a predição com o data frame criada "df"
```{r}
```


```{r}
predict(model,df)
```


```{r}
lm_poly <- lm(PEFR ~  poly(Exposure, 2) ,data=LungDisease)
```

```{r}
house <- read.csv('data/house_sales.csv', sep = "")
```

```{r}
house_lm <- lm(AdjSalePrice ~ SqFtTotLiving + Bedrooms,  
               data=house, na.action=na.omit)
```


```{r}
df_house <- data.frame(Bedrooms=10,SqFtTotLiving=7000)
predict(house_lm,df_house)

```




















